【裁判字號】    99,易,411
【裁判日期】    991020
【裁判案由】    竊盜等
【裁判全文】
臺灣基隆地方法院刑事判決               99年度易字第411號
公  訴  人  臺灣基隆地方法院檢察署檢察官
被      告  丁○○
上列被告因竊盜等案件，經檢察官提起公訴（99年度偵字第3230
號），本院依簡式審判程序判決如下：
    主  文
丁○○犯竊盜罪，共貳罪，均累犯，各處有期徒刑貳月，如易科
罰金，均以新臺幣壹仟元折算壹日。又犯侵入住宅罪，累犯，處
有期徒刑貳月，如易科罰金，以新臺幣壹仟元折算壹日。應執行
有期徒刑肆月，如易科罰金，以新臺幣壹仟元折算壹日。
    犯罪事實及理由
一、犯罪事實：
    引用檢察官起訴書犯罪事實欄之記載（如附件）。
二、證據名稱：
    引用檢察官起訴書證據並所犯法條欄標題一證據清單之記載
    （如附件），另補充「被告丁○○於本院準備程序及審理時
    所為自白」及「臺灣高等法院被告前案紀錄表」。
三、量刑理由：
    審酌被告曾於民國90、96、98、99年間多次犯竊盜、侵入住
    宅等罪，先後經法院判處拘役50日至有期徒刑8 月不等之刑
    確定（卷附臺灣高等法院被告前案紀錄表參照），猶不知悔
    改，復犯本案2 件竊盜罪、1 件侵入住宅罪，雖竊得之財物
    價值非鉅，仍對被害人生活造成相當程度之不便，且事後已
    丟棄無法返還，迄未提出任何賠償，致生被害人實際財產損
    害，其侵入住宅之舉動則破壞被害人居家之安全感，足使人
    產生恐懼陰影，惟念被告犯後係自首接受裁判，始終坦認犯
    行，勇於為自己行為負責，犯罪手段亦稱平和，兼衡其前科
    素行，國中畢業學歷之智識程度，職業為水泥工、未婚、尚
    無子女之生活狀況等一切情狀，就其所犯3 罪，分別量處如
    主文所示之刑，定其應執行之刑，並諭知易科罰金折算之標
    準。
四、應適用之法條：
  (一)刑事訴訟法第273 條之1 第1 項、第299 條第1 項前段、第
    310 條之2 、第454 條。
  (二)刑法第320 條第1 項、第306 條第1 項、第47條第1 項、第
    62條前段、第41條第1 項前段、第51條第5 款。
  (三)刑法施行法第1 條之1 第1 項、第2 項前段。
五、本判決係依刑事訴訟法第310 條之2 、第454 條第1 項製作
    ，依法僅記載當事人欄、主文、犯罪事實、證據名稱及應適
    用之法條；犯罪事實、證據及應適用之法條部分，準用同法
    第454 條第2 項規定，均得引用檢察官起訴書之記載。
本案經檢察官甲○○到庭執行職務。
中    華    民    國    99    年    10    月    20    日
                  刑事第二庭  法  官  羅貞元
以上正本證明與原本無異。
如不服本判決應於收受送達後10日內向本院提出上訴書狀，並應
敘述具體理由；其未敘述上訴理由者，應於上訴期間屆滿後20日
內向本院補提理由書(均須按他造當事人之人數附繕本)「切勿逕
送上級法院」。
中    華    民    國    99    年    10    月    20    日
                              書記官  陳虹
附錄罪論法條：
刑法第320條第1項
意圖為自己或第三人不法之所有，而竊取他人之動產者，為竊盜
罪，處5  年以下有期徒刑、拘役或 5 百元以下罰金。
刑法第306條第1項
無故侵入他人住宅、建築物或附連圍繞之土地或船艦者，處 1
年以下有期徒刑、拘役或 3 百元以下罰金。
附件：
臺灣基隆地方法院檢察署檢察官起訴書
                                      99年度偵字第3230號
    被      告  丁○○  男  35歲（民國○○年○月○日生）
                        住基隆市○○區○○路72號底層
                        身分證統一編號：Ｚ000000000號
                        （現另案在臺灣基隆監獄基隆分監執
                        行中）
上列被告因竊盜案件，業經偵查終結，認應提起公訴，茲將犯罪
事實及證據並所犯法條分敘如下：
        犯  罪  事  實
一、丁○○前因贓物案件，經臺灣基隆地方法院以85年度易字第
    1067號判決判處有期徒刑5月確定，又因違反麻醉藥品管理
    條例案件，經同法院以85年度易字第1429號判決判處有期徒
    刑6月確定，另因竊盜案件，經臺灣臺北地方法院以85年度
    易字第7532號判決判處有期徒刑8月確定，再因強盜案件，
    經臺灣高等法院以86年度上訴字第3688號判決判處有期徒刑
    3年6月確定，上開案件並經臺灣高等法院裁定應執行有期徒
    刑4年7月確定，刑期自民國85年11月24日起算，於90年6 月
    13日縮短刑期假釋出監，嗣因犯竊盜案件經撤銷假釋，執行
    殘刑3年9月28日，又該竊盜案件，並經臺灣基隆地方法院以
    90年度易字第522號判決判處有期徒刑7月確定，上開2案件
    接續執行（3年9月28日、7月），於95年8月18日縮刑期滿執
    行完畢。詎丁○○仍不知悔改，意圖為自己不法之所有，而
    有下列犯行：(一)、於99年1月27日上午6時許，前往臺北縣土
    城市○○路42巷2弄2號地下室停車場，徒手竊取丙○○所有
    之車牌號碼MCZ–942號重型機車車牌1面，(二)、於99年2月13
    日上午7時許，侵入基隆市○○路55巷20之3號戊○○住處，
    竊取戊○○所有之ZTE牌行動電話1具及電腦螢幕1個。嗣丁
    ○○在另案偵查中，於有偵查犯罪權限之機關或公務員發覺
    前，主動向警員坦承前開犯行，並自首而接受裁判。
二、案經基隆市警察局第二分局報告偵辦。
        證據並所犯法條
一、證據清單暨待證事實
    編號  證據名稱          待證事實          備  註
    (一)、  被告之自白        全部犯罪事實
    (二)、  證人丙○○及聞    全部犯罪事實
          婉萍之證詞
    (三)、  遭竊現場及車輛    全部犯罪事實
          照片
    (四)、  證人劉子健之證    本件被告符合
          詞、承辦員警陳    自首要件之事
          立洋之職務報告    實
          及被告於本署99
          年度偵字第2642
          號案件99年6月4
          日之訊問筆錄
二、核被告所為，均係犯刑法第320條第1項之竊盜罪嫌，被告就
    犯罪事實欄一、(二)部分所為，另犯刑法第306條第1項之無故
    侵入他人住宅罪嫌，查被告有如犯罪事實欄所述之犯罪科刑
    執行情形，有本署刑案資料查註紀錄表在卷可稽，其於有期
    徒刑之執行完畢後，5年以內故意再犯本件有期徒刑以上之
    罪，為累犯，請依刑法第47條第1項之規定，加重其刑。被
    告於本件犯行尚未被有偵查犯罪職務之機關或公務員發覺前
    ，即主動向員警坦承該犯行，並進而接受裁判，足認被告已
    符合自首要件，請依刑法第62條前段規定減輕其刑，並先加
    後減之。
三、依刑事訴訟法第251條第1項提起公訴。
    此    致
臺灣基隆地方法院
中    華    民    國    99    年    8     月    31    日
                              檢 察 官  乙○○
右正本證明與原本無異
中    華    民    國    99    年    9     月    9     日
                              書 記 官  朱逸昇
附錄所犯法條：
中華民國刑法第320條
意圖為自己或第三人不法之所有，而竊取他人之動產者，為竊盜
罪，處5年以下有期徒刑、拘役或5百元以下罰金。
意圖為自己或第三人不法之利益，而竊佔他人之不動產者，依前
項之規定處斷。
前二項之未遂犯罰之。
中華民國刑法第306條
無故侵入他人住宅、建築物或附連圍繞之土地或船艦者，處1年
以下有期徒刑、拘役或3百元以下罰金。
無故隱匿其內，或受退去之要求而仍留滯者，亦同。

司法院資訊處製作；財團法人民間司法改革基金會備份。
